臺灣臺北地方法院刑事判決
111年度審交簡上字第40號
上  訴  人  臺灣臺北地方檢察署檢察官
被      告  盧俊明


上列上訴人因被告公共危險案件，不服本院刑事庭中華民國111
年4月29日111年度審交簡字第102號第一審刑事簡易判決（起訴
案號：111年度偵字第3492號），提起上訴，本院管轄之第二審
合議庭判決如下：
    主      文
上訴駁回。
    事實及理由
一、本案經本院審理結果，認原審以被告盧俊明罪證明確，判決
    被告係犯修正前刑法第185條之3第1項第1款之吐氣所含酒精
    濃度達每公升0.25毫克以上而駕駛動力交通工具罪，處有期
    徒刑4月，併科罰金新臺幣（下同）1萬元，有期徒刑如易科
    罰金，罰金如易服勞役，均以1,000元折算1日，其認事、用
    法均無不當，量刑亦認妥適，應予維持。本判決之犯罪事實
    及證據，除補充「被告於本院第二審行準備程序及審理時之
    自白（見本院卷第42、56頁）」外，餘均引用原審判決所記
    載之事實、證據及理由（如附件）。
二、檢察官上訴意旨略以：被告於本案犯行前，已有4次酒後駕
    車紀錄，此有臺灣高等法院被告前案紀錄表在卷可參，由此
    可知，隨著被告犯次增加，法院亦迭次加重其刑度，詎被告
    猶未知所警惕、復犯本案，顯見被告對刑罰之反應力薄弱，
    前所受之刑罰已不足生懲儆之效。原審僅予量處有期徒刑4
    月、併科罰金1萬元，顯較前次犯行所處有期徒刑6月之刑度
    更輕，其裁量顯屬失出，更何況酒後駕車犯行嚴重戕害大眾
    生命身體安全，原審所量刑度實有悖於比例原則、罪刑相當
    原則等語。
三、上訴駁回理由：
　　法官於有罪判決中，究應如何量處罪刑，為實體法賦予審理
    法官裁量之刑罰權事項，法官行使此項裁量權，自得依據個
    案情節，參諸刑法第57條所定各款犯罪情狀之規定，於該法
    定刑度範圍內，基於合義務性之裁量，量處被告罪刑。量刑
    之裁量權，乃憲法所保障法官獨立審判之核心，法院行使此
    項裁量權，亦非得以任意或自由為之，仍應受一般法律原理
    原則之拘束，即仍須符合法律授權之目的、法律秩序之理念
    、國民法律感情及一般合法有效之慣例等規範，尤其應遵守
    比例原則及平等原則之意旨，否則即可能構成裁量濫用之違
    法。次按量刑輕重，屬為裁判之法院得依職權自由裁量之事
    項，苟其量刑已以行為人之責任為基礎，並斟酌刑法第57條
    各款所列情狀，在法定刑度內，酌量科刑，無顯然失當或違
    反公平、比例及罪刑相當原則者，亦無偏執一端，致明顯失
    出失入情形，自不得指為違法。查被告於本院準備程序及審
    理中均已坦承犯行，並有原審判決所引用之證據在卷可憑，
    足認被告確係犯修正前刑法第185條之3第1項第1款之吐氣所
    含酒精濃度達每公升0.25毫克以上而駕駛動力交通工具罪。
    原審以被告罪證明確，並審酌被告飲酒後吐氣酒精濃度達每
    公升0.32毫克，且本件犯行係駕駛自小客貨車，所造成之危
    險性相對於騎乘機車為高，綜衡其本案酒測值、駕駛車輛種
    類、駕駛時間為平日上午、行經市區道路時經警攔檢等行為
    情節，兼衡其犯後於警詢及偵查中均坦承犯行之犯後態度，
    與其專科畢業之智識程度，自述目前從事裝潢業，月收入約
    3至4萬元，需扶養父母及1名子女之生活狀況，及前曾有不
    能安全駕駛前案紀錄（未構成累犯）之素行等一切情狀，量
    處有期徒刑4月，併科罰金1萬元，並諭知易科罰金、易服勞
    役之折算標準，已具體說明量刑之理由，故認原審判決核無
    逾越法定刑度，或有濫用自由裁量權限之違法或不當之情事
    ，本院自應予以尊重並維持。是檢察官以前詞為由提起上訴
    ，其上訴尚非有理由，爰予以駁回。
據上論斷，應依刑事訴訟法第455條之1第1項、第3項、第368條
、第373條，判決如主文。　　　　　
本案經檢察官侯靜雯提起公訴，檢察官蔡名堯提起上訴，檢察官
吳春麗、楊舒雯到庭執行職務。
中　　華　　民　　國　　111 　年　　 9 　　月　　6　　日
　　　　　　　　　刑事第二十一庭  審判長法  官  程克琳
                                        法  官  王筱寧
                                        法  官  倪霈棻
以上正本證明與原本無異。
不得上訴。
　　　　　　　　　　　　　　　        　書記官　蔡旻璋
中　　華　　民　　國　　111 　年　　9 　　月　　 6　　日
附件：
臺灣臺北地方法院刑事簡易判決  
111年度審交簡字第102號
公  訴  人  臺灣臺北地方檢察署檢察官
被      告  盧俊明


上列被告因公共危險案件，經檢察官提起公訴（111年度偵字第3
492號），因被告於本院訊問時自白犯罪，本院認為宜以簡易判
決處刑，爰不經通常程序（111年度審交易字第118號），逕以簡
易判決處刑如下：
    主      文
盧俊明駕駛動力交通工具，吐氣所含酒精濃度達每公升零點二五
毫克以上，處有期徒刑肆月，併科罰金新臺幣壹萬元，有期徒刑
如易科罰金，罰金如易服勞役，均以新臺幣壹仟元折算壹日。
    事實及理由
一、本件犯罪事實及證據，除犯罪事實欄一第7行「自用小貨車
    」更正為「自用小客貨車」；證據部分應補充被告盧俊明於
    本院準備程序時之自白外，其餘犯罪事實及證據均引用如附
    件檢察官起訴書之記載。
二、按行為後法律有變更者，適用行為時之法律。但行為後之法
    律有利於行為人者，適用最有利於行為人之法律，刑法第2
    條第1項定有明文。查被告為本件犯行後，刑法第185條之3
    業於民國111年1月28日修正公布，並於同年月30日施行，修
    正前刑法第185條之3第1項第1款規定：「駕駛動力交通工具
    而有下列情形之一者，處2年以下有期徒刑，得併科20萬元
    以下罰金：一、吐氣所含酒精濃度達每公升零點二五毫克或
    血液中酒精濃度達百分之零點零五以上」修正後則將法定刑
    提高為「3年以下有期徒刑，得併科30萬元以下罰金」，經
    比較新舊法結果，修正後之有期徒刑及併科罰金均較修正前
    提高，是行為後之法律並未較有利於行為人，依刑法第2條
    第1項前段之規定，自應適用被告行為時之法律，合先敘明
    。
三、核被告所為，係犯修正前刑法第185條之3第1項第1款之吐氣
    所含酒精濃度達每公升0.25毫克以上而駕駛動力交通工具罪
    。
四、爰以行為人之責任為基礎，審酌被告飲酒後吐氣酒精濃度達
    每公升0.32毫克，且本件犯行係駕駛自小客貨車，所造成之
    危險性相對於騎乘機車為高，故綜衡其本案酒測值、駕駛車
    輛種類、駕駛時間為平日上午、行經市區道路時經警攔檢等
    行為情節，兼衡其犯後於警詢及偵查中均坦承犯行之犯後態
    度，與其專科畢業之智識程度，自述目前從事裝潢業，月收
    入約新臺幣3至4萬元，需扶養父母及1名子女之生活狀況（
    見本院111年度審交易字第118號卷第38頁）及前曾有不能安
    全駕駛前案紀錄（未構成累犯）之素行等一切情狀，量處如
    主文所示之刑，並諭知易科罰金及易服勞役之折算標準，以
    示懲儆。　　　　
五、依刑事訴訟法第449條第2項、第3項、第454條第2項，修正
    前刑法第185條之3第1項第1款，刑法第2條第1項前段、第41
    條第1項前段、第42條第3項，刑法施行法第1條之1第1項，
    逕以簡易判決處刑如主文。
六、如不服本件判決，得自收受送達之日起20日內向本院提出上
    訴狀（須附繕本）。
本案經檢察官侯靜雯提起公訴，檢察官蔡名堯到庭執行職務。
中　　華　　民　　國　　111 　年　　4 　　月　　29　　日
                    刑事第二十庭法  官    謝欣宓
上正本證明與原本無異。 
如不服本判決應於收受送達後20日內向本院提出上訴書狀，並應
敘述具體理由；其未敘述上訴理由者，應於上訴期間屆滿後20日
內向本院補提理由書（均須按他造當事人之人數附繕本）「切勿
逕送上級法院」。告訴人或被害人如對於本判決不服者，應具備
理由請求檢察官上訴，其上訴期間之計算係以檢察官收受判決正
本之日期為準。因疫情而遲誤不變期間，得向法院聲請回復原狀
。
                                書記官    朱俶伶　
中　　華　　民　　國　　111 　年　　4 　　月　　29　　日
附錄本案論罪科刑法條
修正前刑法第185條之3第1項第1款
駕駛動力交通工具而有下列情形之一者，處2年以下有期徒刑，
得併科20萬元以下罰金：
一、吐氣所含酒精濃度達每公升零點二五毫克或血液中酒精濃度
    達百分之零點零五以上
附件：
臺灣臺北地方檢察署檢察官起訴書
                                     111年度偵字第3492號
　　被　　　告　盧俊明　0   00歲（民國00年00月0日生）
　　　　　　　　　　　　住○○市○○區○○路00號0樓
　　　　　　　　　　　　國民身分證統一編號：Z000000000號
上列被告因公共危險案件，已經偵查終結，認應該提起公訴，茲
將犯罪事實及證據並所犯法條分敘如下：
　　　　　　犯罪事實
一、盧俊明前有多次公共危險前科，最近一次，經臺灣桃園地方
    法院以103年度桃交簡字第80號判決判處有期徒刑6月確定，
    於民國109年9月12日易科罰金執行完畢。猶不知悔改，於11
    1年1月4日晚間7時起至12時許止，在新北市新店區中正路某
    處飲酒後，竟不顧其注意力及操控力可能因酒精作用之影響
    而降低，仍於翌（5）日上午8時許，駕駛車牌號碼0000-00
    號自用小貨車上路，行經臺北市○○區○○路0段000號前，因交
    通違規為警攔檢，發現其渾身酒氣，並於同日上午9時13分
    許當場測得其吐氣所含酒精濃度達每公升0.32毫克。
二、案經臺北市政府警察局中正第二分局報告偵辦。
　　  　證據並所犯法條
一、上揭犯罪事實，業據被告盧俊明坦承不諱，並有臺北市政府
    警察局吐氣酒精濃度檢測程序暨拒測法律效果確認單、酒精
    測定紀錄表、臺北市政府警察局舉發違反道路交通管理事件
    通知單影本及財團法人台灣商品檢測驗證中心呼氣酒精測試
    器檢定合格證書各1紙在卷可稽。是被告自白與事實相符，
    其犯嫌堪以認定。
二、核被告所為，係犯刑法第185條之3第1項第1款之駕駛動力交
    通工具而吐氣所含酒精濃度達每公升0.25毫克以上之罪嫌。
三、依刑事訴訟法第251條第1項提起公訴。
　此　致
臺灣臺北地方法院
中　　華　　民　　國　 111　　年　　1 　　月　　25　　日
                              檢　察　官  侯  靜  雯
本件正本證明與原本無異
中　　華　　民　　國　 111　　年　　2 　　月　 　9　　日
                              書  記  官  陳  偉  民
附錄本案所犯法條全文
中華民國刑法第185條之3
駕駛動力交通工具而有下列情形之一者，處2年以下有期徒刑，
得併科20萬元以下罰金：
一、吐氣所含酒精濃度達每公升零點二五毫克或血液中酒精濃度
    達百分之零點零五以上。
二、有前款以外之其他情事足認服用酒類或其他相類之物，致不
    能安全駕駛。
三、服用毒品、麻醉藥品或其他相類之物，致不能安全駕駛。
因而致人於死者，處3年以上10年以下有期徒刑；致重傷者，處 
1年以上7年以下有期徒刑。